【裁判字號】    95,交聲,216
【裁判日期】    951127
【裁判案由】    違反道路交通管理處罰條例聲明異議
【裁判全文】
臺灣基隆地方法院交通事件裁定         95年度交聲字第216號
移送機關即
原處分機關  交通部公路總局臺北區監理所基隆監理站
異  議  人
即受處分人  甲○○
上列受處分人因違反道路交通管理處罰條例案件，對於交通部公
路總局臺北區監理所基隆監理站中華民國95年11月8 日所為之處
分（原處分案號：基監字第裁42-DB0000000號），聲明異議，本
院裁定如下：
    主  文
異議駁回。
    理  由
一、原處分意旨略以：異議人即受處分人（下稱異議人）甲○○
    於民國95年10月24日9時01分許，駕駛車牌號碼AT─0468號
    自用小客車，在桃園縣蘆竹鄉○○路○段6號對面，因「在
    設有禁止停車標線處所停車（在劃有黃線路段停車）」違規
    ，經桃園縣政府警察局交通隊拍照存證後逕行掣單舉發，因
    而依道路交通管理處罰條例第56條第1項第4款之規定，裁處
    異議人罰鍰新臺幣（下同）900元。
二、異議意旨略以：被拖吊之處並沒有禁止臨時停車的標誌或標
    線，且非交通擁塞地區，異議人車輛亦未阻礙交通，若有違
    規事實，可開單告發，為何在未廣播、警員未在現場，亦未
    通知異議人（異議人車上留有明顯連絡電話）之情況下，任
    由民間業者拖吊至民營拖吊場，事後再開單？為此爰提起本
    件異議等語。
三、按汽車駕駛人，在設有禁止停車標誌、標線之處所停車時，
    處600 元以上1200元以下罰鍰；汽車在設有禁止停車標誌、
    標線之處所不得停車，道路交通管理處罰條例第56條第1 項
    第4款、道路交通安全規則第112條第1項第4款分別定有明文
    。又黃實線，設於路側者，用以禁止停車；禁止停車線為黃
    實線，係用以指示禁止停車路段，以劃設於道路緣石正面及
    頂面為原則，無緣石之道路得標繪於路面上，距路面邊緣以
    30公分為度，其禁止時間為每日上午7時至晚間8時，如有延
    長或縮短之必要時，應以標誌及附牌標示之，道路交通標誌
    標線號誌設置規則第149條第1項第1款第4點、第168條第1項
    、第2項、第4項亦有明定。
四、經查：
  (一)異議人所有之前揭車輛，於上開時間，停放在桃園縣蘆竹鄉
    ○○路○段6號劃設有黃實線路段之事實，有桃園縣政府警
    察局桃警局交字第DB0000000號舉發違反道路交通管理事件
    通知單1紙暨舉發照片1張附卷可稽，而劃設有黃實線之路段
    係屬禁止停車之處所，業如前述，是異議人有在禁止停車之
    處所停車之違規事實，已堪認定。
  (二)異議人雖辯稱該處並未設有禁止臨時停車的標誌或標線云云
    ，查上開路段固未設有禁止臨時停車之標誌或標線，亦即允
    許車輛臨時停車。惟所謂「臨時停車」係指車輛因上、下人
    、客，裝卸物品，其引擎未熄火，停止時間未滿3分鐘，保
    持立即行駛之狀態而言（參見道路交通管理處罰條例第3條
    第9款規定），若汽車停車非屬上開法條所定狀態，即屬一
    般停車行為。依卷附採證照片，異議人所有之上開車輛並無
    因上、下人客、裝卸物品而停車之情況，且違規當時異議人
    並不在車內，駕駛座上亦無人，顯不能保持立即行駛之狀態
    ，是異議人所為應屬一般停車之情形，非僅「臨時停車」而
    已，而上開路段係設有「禁止停車」標線之路段，已如前述
    ，故異議人停車之行為顯有違上述道路交通管理處罰條例之
    規定甚明。
  (三)異議人雖又辯稱本件拖吊程序不合理云云，惟按受處分人，
    不服公路主管機關或警察機關所為之處罰，得於接到裁決書
    之翌日起20日內，向管轄地方法院聲明異議，道路交通管理
    處罰條例第87條定有明文，是地方法院交通法庭處理轄區內
    交通聲明異議案件之對象係公路主管機關或警察機關所為之
    行政處分（即裁決書），亦即在審酌公路主管機關或警察機
    關所為裁決內容是否合法、妥適，而公路主管機關或警察機
    關係就受處分人之違規事實所違反法條予以裁罰，因此交通
    法庭係就公路主管機關或警察機關裁決之違規事實、違反法
    條或裁罰金額是否合法、妥適加以審酌，以判斷異議有無理
    由，至於與公路主管機關或警察機關裁決內容無涉之事項，
    並不在管轄地方法院交通法庭審酌之範圍內。本件異議人異
    議內容所指前揭拖吊作業不合理等情節，核係員警拖吊行政
    程序及執行是否適法、妥當之問題，與原處分機關裁決之內
    容無涉，並非本院處理交通事件應審酌之事項，異議人據以
    聲明異議，自無理由。
  (四)綜上所述，異議人確有於上開時、地在禁止停車處所停車之
    違規行為，是原處分機關依道路交通管理處罰條例第56 條
    第1項第4款及違反道路交通管理事件統一裁罰基準表之規定
    ，裁處異議人罰鍰900元，核無違誤。本件異議人之異議為
    無理由，應予駁回。
五、據上論斷，應依道路交通案件處理辦法第19條，裁定如主文
    。
中    華    民    國    95    年    11    月    27    日
                  交通法庭法  官  王美婷
以上正本證明與原本無異。
對於本件裁定如有不服，應於送達後5日內， 向本院提出抗告書
狀，敘述抗告之理由，抗告於臺灣高等法院。
中    華    民    國    95    年    11    月    27    日
                          書記官  劉珍珍


司法院資訊處製作；財團法人民間司法改革基金會備份。
